臺灣宜蘭地方法院刑事判決　　　　　　　100年度易字第437號
公　訴　人　臺灣宜蘭地方法院檢察署檢察官
被　　　告　吳氏厚
上列被告因犯竊盜案件，經檢察官提起公訴（100年度偵字第176
1號），本院判決如下：
    主  文
吳氏厚竊盜，處拘役參拾日，如易科罰金，以新臺幣壹仟元折算
壹日。緩刑貳年。
    犯 罪 事 實
一、吳氏厚意圖為自己不法之所有，於民國100年4月12日上午11
    時55分許，在林沛婕設於宜蘭縣羅東鎮○○路118號之攤位
    上，竊取林沛婕置放於攤位上之耳環1對，並將之放置於其
    所穿著之外套口袋內，嗣經林沛婕發覺而報警查獲。
二、案經宜蘭縣政府警察局羅東分局報請臺灣宜蘭地方法院檢察
    署檢察官偵查起訴。
    理  由
壹、證據能力部分：
    按被告以外之人於審判外之言詞或書面陳述，除法律有規定
    者外，不得作為證據，刑事訴訟法第159條第1項定有明文。
    查本件證人林沛婕、阮湘茹於警詢之供述，雖屬被告以外之
    人於審判外之陳述，惟被告吳氏厚於本院調查證據時，已知
    有同法第159條第1項不得為證據之情形，而未於言詞辯論終
    結前聲明異議，依同法第159條之5第2項之規定，視為有同
    條第1項之同意，本院審酌上開證人之言詞陳述作成時之情
    況，認為適當，爰依同法第159條之5第1項之規定認有證據
    能力，合先敘明。
貳、實體部分：
一、訊據被告固坦承有於上開時間、地點，將被害人林沛婕所有
    之耳環放置於外套口袋內等情不諱，惟矢口否認有何竊盜之
    犯意，辯稱：伊是因為在講電話，一時疏忽才將耳環夾在口
    罩內而放入口袋中云云。經查，上開犯罪事實，業據被害人
    林沛婕分別於警詢及偵查中指述甚詳，並經證人阮湘茹證述
    明確，復有贓物認領保管單、現場照片在卷可稽，自堪信為
    真實。至被告雖辯稱其無竊盜之犯意云云，然依證人林沛婕
    於偵查中具結證稱：「吳氏厚騎機車到我的店，後來她一邊
    拿著我的耳環一邊轉頭去接電話，因我還有其他客人，但我
    有特別注意她是否會將耳環放回去，之後我看到她把耳環放
    在上衣前方的口袋，並繼續在我店裡逛，還拿其他飾品填補
    她拿走耳環之空位，當她準備離去時，我請她將耳環拿出來
    ，她還說沒有」等語明確（見100年度偵字第1761號偵查卷
    第5-8頁偵查筆錄），故依證人林沛婕所述，可知被告除將
    耳環放入口袋中外，尚且將該攤位上拿走耳環之空位以其他
    飾品填補，則若被告係因在講電話一時疏忽而將耳環放入口
    袋內，則其於講電話之狀態下既已分心，何以有可能再將該
    空位以其他飾品填補？顯見被告辯稱其係一時疏忽云云，尚
    非足採，被告實有竊盜之犯意無誤。綜上所述，本件事證明
    確，被告竊盜之犯行堪以認定，應依法論科。
二、核被告所為，係犯刑法第320條第1項之竊盜罪。爰審酌被告
    之素行、智識程度，及其竊取他人財物，侵害他人財產法益
    ，其犯罪之動機、目的，及其所竊取之財物價值與犯後態度
    等一切情狀，量處如主文所示之刑，並諭知易科罰金之折算
    標準。查被告前未曾受有期徒刑以上刑之宣告，有卷附臺灣
    高等法院被告前案紀錄表可按，其因一時失慮而犯罪，且經
    被害人於偵查中即表示不告被告等情在卷，經此起訴審判，
    被告當知所警惕，信無再犯之虞，本院認所宣告之刑以暫不
    執行為適當，爰併諭知緩刑2年，以啟自新。
據上論斷，應依刑事訴訟法第299條第1項前段，刑法第320條第1
項、第41條第1項前段、第74條第1項第1款，判決如主文。
本案經檢察官簡志祥到庭執行職務
中    華    民    國   100    年    11    月    22    日
                  刑事第四庭法  官  鄭貽馨
以上正本證明與原本無異。
如不服本判決應於收受送達後十日內向本院提出上訴書狀，並應
敘述具體理由；其未敘述上訴理由者，應於上訴期間屆滿後二十
日內向本院補提理由書(均須按他造當事人之人數附繕本)「切勿
逕送上級法院」。
                            書記官  高雪琴
中    華    民    國   100    年    11    月    22    日
附錄本案論罪科刑法條全文：
中華民國刑法第320條第1項
意圖為自己或第三人不法之所有，而竊取他人之動產者，為竊盜
罪，處5年以下有期徒刑、拘役或5百元以下罰金。